【裁判字號】    92,上易,29
【裁判日期】    920430
【裁判案由】    侵權行為損害賠償
【裁判全文】
臺灣高等法院高雄分院民事判決  九十二年度上易字第二九號
      上  訴  人    甲○○
      被  上訴人    乙○○
右當事人間請求侵權行為損害賠償事件，上訴人對於中華民國九十一年十二月二十五
日臺灣屏東地方法院九十一年度訴字第五九二號第一審判決提起上訴，本院判決如左
：
      主      文
原判決關於駁回上訴人後開第二項之訴部分廢棄。
被上訴人應再給付上訴人新台幣捌萬元。
其餘上訴駁回。
第二審訴訟費用由上訴人負擔五分之一，餘由被上訴人負擔。
      事實及理由
一、上訴人主張：被上訴人於民國九十年九月八日二十一時二十分許，駕駛車號Ｄ四
    —二八八八自用小客車，沿屏東縣麟洛鄉永昌巷經中山路往對面永達巷行駛，途
    經設有紅綠燈交通號誌中山路口，本應遵守交通號誌之管制，遇有紅燈亮時，即
    應予以停車，讓綠燈方向之車輛先行，並注意車前狀況，隨時採取必要之安全措
    施，而依當時氣候良好、路面乾燥無缺陷、無障礙物等情況，並無不能注意之情
    事，竟疏於注意，貿然駛入該十字路口，適有訴外人鄭同鄉駕駛車號Ｗ０—七九
    七七號自用小客車搭載上訴人，由中山路往屏東方向亦行駛至該十字路口，造成
    鄭同鄉所駕駛車輛左前方與被上訴人所駕駛車輛右前方相撞及，並致使上訴人受
    有第一腰椎壓迫性骨折，為此依侵權行為之法律關係，請求被上訴人賠償：(一)醫
    藥費新台幣（下同）二萬九千八百八十七元。(二)看護費用三十六萬元。(三)精神慰
    撫金五十萬元。合計八十八萬九千八百八十七元，及自九十一年五月八日起至清
    償日止之法定遲延利息（原審認上訴人受有如下損害：醫療費二萬九千八百八十
    七元、精神慰撫金七萬元，計受有九萬九千八百八十七元之損害，判決命被上訴
    人給付上訴人九萬九千八百八十七元及自九十一年五月八日起算之法定遲延利息
    ，並駁回上訴人其餘之訴，被上訴人就其敗訴部分未聲明不服；上訴人就其敗訴
    部分，僅就看護費用其中十八萬元，提起上訴。上訴人未聲明不服部分，業已確
    定）。於本院聲明：(一)原判決關於駁回後開第二項之訴部分廢棄。(二)上開廢棄部
    分，被上訴人應再給付上訴人十八萬元。
二、被上訴人對刑事判決認定其應負車禍肇事過失責任之事實並不爭執，惟以上訴人
    請求之看護費用賠償金額額太高，無法賠償等語，資為抗辯。於本院聲明：上訴
    駁回。
三、按汽車行駛時，駕駛人應注意車前狀況及兩車併行之間隔，並隨時採取必要之安
    全措施；又按汽車行駛至交岔路口應遵守燈光號誌之指示，遇有紅燈亮時，即應
    於路口前停車讓綠燈方向車輛先行，道路交通安全規則第九十四條第三項、第一
    百零二條第一項第一款分別定有明文。經查，證人蘇明鴻於偵查中證稱：在醫院
    時伊有聽到車禍情形，被上訴人當場表示他案發當時因心情不好，一時沒注意紅
    綠燈號誌，他還向上訴人道歉等語（偵查卷第六十一頁背面）；而證人黃蘭媚於
    偵查中亦證稱：當時甲○○住在醫院，乙○○、鄭同鄉亦均在場，伊聽到乙○○
    自承因急著出門，沒注意才不小心撞到甲○○等語（偵查卷第六十二頁）。足見
    被上訴人確有闖紅燈。又依據卷附道路交通事故調查報告表、現場照片所示，車
    禍當時現場情形天候良好、路面乾燥無缺陷、無障礙物，該路口附近照明良好，
    並無不能注意之情事，而被上訴人竟疏於注意，貿然闖越紅燈駛入該路口，致與
    鄭同鄉所駕自小客車發生碰撞，是其行為顯有過失，應負全部過失責任，訴外人
    鄭同鄉並無過失原因，應堪認定。上訴人因本件車禍造成第一腰椎壓迫性骨折之
    傷害，有診斷證明書附卷可憑，且為被上訴人所不爭執，是被上訴人之過失行為
    與上訴人之傷害間，顯有相當因果關係。又被上訴人所犯過失傷害罪，亦經刑事
    法院判處拘役三十日，如易科罰金，以三百元折算一日確定在案，有原審九十一
    年度交易字第七九號刑事確定判決在卷可稽（原審卷第五至七頁）。上訴人上開
    主張自堪信為真實。
四、茲就上訴人請求看護費用十八萬元，是否准許，說明如下：按不法侵害他人之身
    體或健康者，對於被害人因此喪失或減少勞動能力或增加生活上之需要，應負損
    害賠償責任，民法第一百九十三條第一項定有明文。經查，上訴人主張本件車禍
    發生後，即住院十天（九十年九月八日起至同年九月十八日止），出院後根本無
    法自理生活而需家人照料，至少應可請求三個月看護費用，每日以二千元計算，
    被上訴人應賠償十八萬元之看護費用等語，並據提出證明書一紙為證（原審卷第
    五五頁）。經查，上訴人九十年九月八日因本件車禍受有第一腰椎壓迫性骨折，
    有其提出之財團法人屏東基督教醫院診斷證明書附卷可稽（本院卷第九頁），並
    經本院向該醫院函查屬實（本院卷第二四頁），且依該函所載上訴人出院後尚須
    休養一個月，此期間需人照護，協助生活起居及扶持行走，而上訴人出院後確係
    由其女郭靜蓉與媳婦郭陳素鳳照顧之事實，業據證人郭靜蓉證明屬實（本院卷第
    三０頁）。本件車禍發生後，上訴人自九十年九月八日起至同年九月十八日止住
    院十天，有上開診斷證明書可稽，加上前述函覆其出院後需人照顧看護一個月，
    則上訴人共四十日之日常生活完全需要他人扶助。又依上開函文看護費每日為二
    千一百六十元，上訴人請求每日二千元計算看護費用，並無不合，以此計算上訴
    人請求共四十日之看護費損失為八萬元（2000x40=80000），洵屬正當，應予准
    許。超過部分之請求，為無理由。
五、綜上所述，上訴人依侵權行為法律關係，請求被上訴人賠償損害，除原審判決被
    上訴人應給付上訴人九萬九千八百八十七元及利息外，被上訴人應再給付上訴人
    看護費八萬元。原審就上開應再給付部分，為上訴人敗訴之判決，尚有未洽，上
    訴意旨求予廢棄改判，為有理由，爰由本院予以廢棄改判如主文第二項所示。至
    於上訴人之請求超過上開應再給付部分，原判決為上訴人敗訴之判決，經核於法
    並無不合，上訴意旨求予廢棄改判，為無理由，應予駁回。
六、據上論結，本件上訴為一部有理由，一部無理由，依民事訴訟法第四百五十條、
    第四百四十九條第一項、第七十九條但書，判決如主文。
中      華      民      國    九十二    年      四      月    三十      日
                                      臺灣高等法院高雄分院民事第五庭
~B1審判長法官  蔡明宛
~B2法      官  林健彥
~B3法      官  曾錦昌
右為正本係照原本作成。
本件不得上訴。
中      華      民      國    九十二    年      五      月    二        日
~B法院書記官  張文斌


司法院資訊處製作；財團法人民間司法改革基金會備份。
